# 请教陈版，应交负数重分类在《主要税种纳税情况的专项报告》中如何列示？

提问人：随风到天涯 时间：2019-03-12 11:51:59
请教陈版，目前一个 IPO 申报项目需要出一个《主要税种纳税情况的专项报告》，由于期末存在应交税费是负数的情况，审计报告中重分类到其他流动资产了；在主要税种纳税情况的专项报告中，应交税费期末负数是调整发生额的应交数，保证期末余额为 0 ，还是发生额均正常列，期末余额保留成正常的负数？
问题：主要税种纳税情况的专项报告中，是否需要调整应交税费发生额（应交数），保证期末余额与审计报告一致？如果不调整，两者有差异该如何处理？

回答人：chenyiwei
发生额均正常列，期末余额保留成正常的负数。对于负数余额，可以补充注明在财务报表中的重分类情况。